【裁判字號】    90,上易,2144
【裁判日期】    900727
【裁判案由】    違反專利法
【裁判全文】
臺灣高等法院刑事判決                            九十年度上易字第二一四四號
    上  訴  人  臺灣板橋地方法院檢察署檢察官
    被      告  甲○○
    選任辯護人  郭惠吉
右上訴人因被告違反專利法案件，不服臺灣板橋地方法院八十五年度易字第一六六九
號，中華民國九十年三月三十日第一審判決（起訴案號：臺灣板橋地方法院檢察署八
十三年度偵字第九三四六、一五六一二號），提起上訴，本院判決如左：
    主  文
上訴駁回。
    理  由
一、本案經本院審理結果，認第一審以不能證明被告甲○○犯罪為由，諭知無罪之判
    決，並無不當，應予維持，並引用第一審判決書記載之理由（如附件，理由四第
    八行之記載應更正為「訴字第八六六０七六七八號訴願決定書將原處分撤銷，經
    經濟部中央標準局重為再審查，於八十六年十二月五日以臺專（判）一０六七
    字第一四七一七八號專利舉發審定」，理由四第十一行「八十五年度」之記載，
    應更正為「八十九年度」）。
二、公訴人依告訴人澤隆印刷有限公司之請求，提起上訴，上訴理由略以：告訴人取
    得之新型第五九七七一號專利權雖經行政法院以八十九年三月九日八十九年度判
    字第六五０號判決撤銷確定，惟告訴人已依法提起再審之訴。又告訴人曾以提起
    再審之訴為由，向原審聲請停止審判，原審未予停止。再告訴人上開專利權，迄
    未接獲專利專責機關依行為時專利法（按指八十三年一月二十一日修正公布前專
    利法）第六十條規定撤銷並追繳專利權證書，依行為時專利法第六十三條規定，
    尚未生效，原審判決不當等語。
三、經查，告訴人取得之上開專利權經邱呂秀花舉發，經濟部中央標準局審查後，於
    八十六年十二月五日以臺專（判）一０六七字第一四七一七八號專利舉發審定
    書為舉發成立，應撤銷其專利權之處分，告訴人不服，提起訴願、再訴願，均遭
    決定駁回，再提起行政訴訟亦經行政法院以八十九年三月九日八十九年度判字第
    六五０號判決撤銷確定，則上開專利權既經專利專責機關撤銷確定，依告訴人取
    得專利權時即八十三年一月二十一日修正公布前專利法第一百十條準用第六十三
    條規定之結果，其專利權之效力，視為自始即不存在。而提起再審之訴，在經再
    審程序撤銷原確定判決前，原確定判決之效力並不受影響，即上開專利權被撤銷
    確定之效力仍屬存在。又關於發明專利權之民事或刑事訴訟，在申請案、異議案
    、舉發案、撤銷案確定前，得停止偵查或審判，現行專利法第九十四條固定明文
    ，且依同法第一百零五條規定，並準用於新型專利。惟如前所述，上開專利權撤
    銷案已確定，應無該規定之適用，告訴人據以聲請停止審判，即為無據，原審未
    停止審判，並無不合。
四、次查，依八十三年一月二十一日修正公布前專利法第一百零四條第一款規定撤銷
    新型專利權，固應限期追繳證書，惟已否追繳證書，與專利權經撤銷確定之效力
    無涉，並不因證書尚未追繳，即可認定專利權並未撤銷確定。
五、綜上所述，上訴意旨所指，洵不足取。原審以不能證明被告犯罪為由，諭知無罪
    之判決，並無不當。公訴人上訴意旨，仍執前詞，指摘原判決不當，為無理由，
    應予駁回。
據上論斷，應依刑事訴訟法第三百七十三條、第三百六十八條，判決如主文。
本案經檢察官楊楚猛到庭執行職務。
中      華      民      國      九十      年      七    月    二十七    日
                              臺灣高等法院刑事第二十庭
                    審判長法  官  葉  麗  霞
                                        法  官  林  勤  綱
                                        法  官  李  錦  樑
右正本證明與原本無異。
不得上訴。
                                        書記官  郭  台  發
中      華      民      國      九十      年      七    月    三十      日


司法院資訊處製作；財團法人民間司法改革基金會備份。
